臺灣高雄地方法院刑事判決　　　　　　　96年度易字第1479號
公　訴　人　臺灣高雄地方法院檢察署檢察官
被　　　告　丙○○
　　　　　　　　　　（現於臺灣高雄監獄另案執行中）
上列被告因竊盜案件，經檢察官提起公訴（95年度偵字第32565
號），被告於本院準備程序為有罪之陳述，經合議庭裁定由受命
法官依簡式審判程序獨任審理，判決如下：
    主  文
丙○○共同連續犯竊盜罪，累犯，處有期徒刑玖月。
    事  實
一、丙○○曾因施用第一級、第二級毒品案件，經本院以92年度
    訴字第707 號分別判處有期徒刑7 月、3 月，並定應執行有
    期徒刑8 月確定，於93年4 月25日縮刑期滿執行完畢。詎其
    猶不知悔改，與王全福（另案由臺灣高等法院臺南分院以95
    年上易字618 號判決判處有期徒刑1 年6 月確定）共同基於
    意圖為自己不法所有之概括犯意聯絡，於民國95年6 月17日
    凌晨3 時許，由王全福駕駛其不知情母親王邱月鳳所有之車
    牌號碼SV -7583號自用小貨車，搭載丙○○共同前往臺南市
    ○○路508 巷之崇義市場內，二人徒手竊取如附表一所示乙○○等人所有之白鐵架共5 個，得手後旋將上開白鐵架載往
    由不知情之沈桂蘭所經營位於臺南縣永康市○○○路365 巷
    28號之「世興商行」變賣，並將賣得款項據為己有。嗣經乙○○等人報警處理，並調閱崇義市場管理室之監視錄影系統
    而查悉上情。
二、案經丁○、庚○○○、甲○○、己○○、乙○○訴由臺南市
    警察局第一分局報告臺灣臺南地方法院檢察署呈請臺灣高等
    法院檢察署令轉臺灣高雄地方法院檢察署檢察官偵查起訴。
    理  由
一、本件被告丙○○所犯係死刑、無期徒刑、最輕本刑為3 年以
    上有期徒刑以外之罪，其於準備程序中就被訴事實為有罪之
    陳述，經本院告知簡式審判程序之旨，並聽取公訴人及被告
    意見後，合議庭裁定由受命法官獨任進行簡式審判程序，合
    先敘明。
二、上揭事實，業據被告於本院審理時供承不諱，核與共犯王全
    福於警詢及偵查中供陳其等共乘車牌號碼SV -7583號自用小
    貨車，一同前往臺南市○○路508 巷之崇義市場內，2 人徒
    手共同竊取如附表一所示被害人乙○○等人所有之白鐵架5
    個等情相符，並有證人即被害人乙○○、己○○、甲○○、
    庚○○○、丁○等人於警詢中證述其等所有之白鐵架失竊之
    情節與證人沈桂蘭於警詢之證述可佐，及監視錄影帶畫面翻
    拍、竊盜案現場照片共24張在卷可稽，足認被告之自白與事
    實相符，堪予採為本案論罪科刑之依據。綜上，本件事證明
    確，被告竊盜之犯行，洵堪認定，應依法論科。
三、查被告行為後，如附表二所示之法律均業經變更，並俱於95
    年7 月1 日施行，玆經比較結果，裁判時法並未較為有利，
    從而依刑法第2 條第1 項前段規定，自應適用各該行為時法
    即修正前刑法。是核被告所為，係犯刑法第320 條第1 項之
    普通竊盜罪。被告就前揭竊盜犯行與王全福間，有犯意聯絡
    及行為分擔，為共同正犯。被告先後5 次竊盜犯行，均時間
    緊接，觸犯構成要件相同之罪名，顯係基於概括之犯意為之
    ，為連續犯，爰依修正前刑法第56條之規定以一罪論，並加
    重其刑。又被告有事實欄所載之前科紀錄，甫於93年4 月25
    日縮刑期滿執行完畢，有臺灣高等法院被告前案紀錄表1 份
    附卷可考，被告於有期徒刑執行完畢後，5 年內故意再犯本
    件有期徒刑以上之罪，為累犯，應依修正後刑法第47條第1
    項規定加重其刑（本案不論適用新法或舊法均構成累犯，是
    應無比較新舊法之問題，應逕適用修正後刑法之規定），並
    依法遞加重之。爰審酌被告不思循以正途獲取財物，竟為圖
    私利，竊取他人之財物，致使告訴人財產法益受損，並擾亂
    社會治安，惡性非輕，惟念其於本院審理中尚能坦承犯行，
    所竊得之財物價值尚非甚鉅等一切情狀，量處如主文所示之
    刑，以資懲儆。
據上論斷，應依刑事訴訟法第273 條之1 第1 項、第299 條第1
項前段，刑法第2 條第1 項前段、第28條、第320 條第1 項、第
47條第1 項，修正前刑法第56條，刑法施行法第1 條之1 ，判決
如主文。
本案經檢察官戊○○到庭執行職務。
中　　華　　民　　國　　96　　年　　5　　月　　21 　　日
                  刑事第十庭  法　官  鄭凱文
以上正本證明與原本無異。
如不服本判決，應於收受送達後10日內向本院提出上訴書狀。
中　　華　　民　　國　　96　　年　　5 　　月　　22　　日
                              書記官  林慧芬
《附表一》
  ┌──┬────┬───────────┬──────┬──────┐
  │編號│ 被害人 │   犯罪時間           │竊得財物    │   價值     │
  │    │        │                      │            │（新台幣）  │
  ├──┼────┼───────────┼──────┼──────┤
  │ 一 │乙○○  │95年6 月17日3 時30 分 │雞肉攤架    │2500元      │
  ├──┼────┼───────────┼──────┼──────┤
  │ 二 │己○○  │95年6 月17日3 時30 分 │羊肉攤架    │4500元      │
  ├──┼────┼───────────┼──────┼──────┤
  │ 三 │庚○○○│95年6 月17日3 時33分  │小菜攤架    │7000元      │
  ├──┼────┼───────────┼──────┼──────┤
  │ 四 │甲○○  │95年6 月17日3 時35 分 │臭豆腐攤架  │4000元      │
  ├──┼────┼───────────┼──────┼──────┤
  │ 五 │丁○    │95年6 月17日3 時40 分 │蝦仁肉圓攤架│14000元     │
  └──┴────┴───────────┴──────┴──────┘
┌───────────────────────────────────────────────┐
│附表二                                                                                        │
├──────┬─────────────┬─────────────┬───────┬────┤
│相關變更條文│行為時法（下稱舊法）之內容│裁判時法（下稱新法）之內容│比  較  理  由│備    註│
├──────┼─────────────┼─────────────┼───────┼────┤
│ 【連續犯】 │第56條：連續數行為而犯同一│（刪除）                  │新法刪除連續犯│被告先後│
│            │之罪名者，以一罪論。但得加│                          │之規定。本件又│多次之犯│
│            │重其刑至2 分之1 。        │                          │無從論以接續犯│行，依新│
│            │                          │                          │等實質上一罪關│法須分論│
│            │                          │                          │係。          │併罰，依│
│            │                          │                          │              │舊法則僅│
│            │                          │                          │              │論一罪，│
│            │                          │                          │              │故舊法有│
│            │                          │                          │              │利。    │
├──────┼─────────────┼─────────────┼───────┼────┤
│法定刑之加重│1、修正前刑法第67條：「有 │1、修正後刑法第67條：「有 │舊法罰金刑之最│修正前之│
│方法        │   期徒刑加減者，其最高度 │   期徒刑或罰金加減者，其 │低度不加重    │刑法有利│
│            │   及最低度同加減之。」。 │   最高度及最低度同加減之 │              │於被告  │
│            │                          │   。」                   │              │        │
│            │2、修正前第68條：「拘役或 │2、修正後刑法第68條：「拘 │              │        │
│            │   罰金加減者，僅加減其最 │   役加減者，僅加減其最高 │              │        │
│            │   高度。」。             │   度。」。               │              │        │
├──────┼─────────────┴─────────────┴───────┴────┤
│整體比較結果│綜上，依舊法有連續犯規定只論以一罪，舊法較為有利，且對被告影響最大，是應適用舊法│
│            │之規定。                                                                        │
└──────┴────────────────────────────────────────┘
附錄本件論罪科刑之法條：
中華民國刑法第320 條第1 項（普通竊盜罪）
意圖為自己或第三人不法之所有，而竊取他人之動產者，為竊盜
罪，處5 年以下有期徒刑、拘役或5 百元以下罰金。
